【裁判字號】    98,簡上,371
【裁判日期】    981231
【裁判案由】    傷害
【裁判全文】
臺灣臺北地方法院刑事判決             98年度簡上字第371號
上  訴  人  臺灣臺北地方法院檢察署檢察官
被      告  丙○○
            甲○○
上列上訴人因被告等傷害案件，不服本院於中華民國98年8月4日
所為98年度簡字第3006號第一審刑事簡易判決（聲請簡易判決處
刑案號：臺灣臺北地方法院檢察署98年度偵字第13870 號），提
起上訴，本院管轄之第二審合議庭判決如下：
    主  文
上訴駁回。
丙○○緩刑貳年。
    事  實
一、甲○○因於民國98年4 月24日之前數天，在臺北市○○區○○路3段74巷13弄1號乙○○所經營之菜攤前與友人聊天時，
    無端遭乙○○踹一腳，因而心生不滿，遂夥同友人丙○○基
    於傷害之犯意聯絡，於98年4月24日晚間7時50分許，前往上
    址菜攤，2 人分持店內鐵椅、木柄掃把等物，共同毆打乙○○頭部及四肢，甲○○離去前，並持店內瓷器煙灰缸丟擲乙○○，致乙○○受有頭部損傷併前額挫傷、右前臂、左手肘
    多處撕裂傷（1.2cm、1cm、3.5cm、1.7cm）、右手小指、左
    手無名指多處挫擦傷等傷害。
二、案經乙○○訴由臺北市政府警察局松山分局報請臺灣臺北地
    方法院檢察署檢察官偵查後聲請簡易判決處刑 。
    理  由
一、證據能力方面：
    按被告以外之人於審判外之言詞或書面陳述，除法律有規定
    者外，不得作為證據；又被告以外之人於審判外之陳述，雖
    不符合同法第159條之1至第159條之4之規定，但經當事人於
    審判程序同意作為證據，法院審酌該言詞陳述或書面陳述作
    成時之情況，認為適當者，亦得為證據；又當事人、代理人
    或辯護人於法院調查證據時，知有第159條第1項不得為證據
    之情形，而未於言詞辯論終結前聲明異議者，視為有前項之
    同意，刑事訴訟法第159條第1項及第159條之5分別定有明文
    。查本判決下列所引用之各項證據方法之證據能力，檢察官
    及被告丙○○、甲○○於本院審判期日中均未予爭執，且迄
    至言詞辯論終結前亦未再聲明異議，本院審酌該等言詞陳述
    及書面陳述作成時之情況，並無不宜作為證據之情事，依刑
    事訴訟法第159條之5第2 項之規定，自得作為證據，合先敘
    明。
二、訊據被告丙○○、甲○○對於上開犯行，於警詢、偵查及本
    院審理中均坦承不諱（見偵卷第6至11頁、第28至29頁），
    核與證人即告訴人乙○○於警詢及偵查中指訴之內容相符（
    見偵卷第12至13頁、第31至32頁），並有財團法人基督復臨
    安息日會臺安醫院診斷證明書1紙、告訴人受傷列印相片2幀
    附卷可稽（見偵卷第14至15頁），是被告丙○○、甲○○上
    開任意性自白核與事實相符。本案事證明確，被告丙○○、
    甲○○犯行堪以認定，應依法論科。
三、核被告丙○○、甲○○所為，均係犯刑法第277條第1項之傷
    害罪。被告2 人間有犯意聯絡及行為分擔，應論以共同正犯
    。原審以被告丙○○、甲○○犯行明確，適用刑事訴訟法第
    449條第1 項前段、第3項、第454條第2項，刑法第28條、第
    277條第1項、第41條第1項前段，刑法施行法第1條之1 等規
    定，各量處有期徒刑3 月，如易科罰金，均以新臺幣（下同
    ）1,000元折算1日，核其認定事實、適用法律及量刑各方面
    均無不當，應予維持。
四、檢察官上訴意旨略以：被告2人犯後未與告訴人達成和解並
    賠償告訴人所受之損害，原審判決量刑過輕等語，固非無據
    ；然查，就原審所判處之上開刑度而言，檢察官並未具體舉
    證有何過輕之處，本院審酌後認原審量刑並無失當之處，至
    於和解部分，被告2 人已於98年10月13日與告訴人在本院臺
    北簡易庭達成調解，此有本院調解筆錄1 件存卷可查（見本
    院卷第24頁），惟此乃原審判決後始生之事證，原審未予審
    酌此部分事實而為量刑，尚無任何違誤，上訴意旨指摘原審
    判決量刑過輕，核為無理由，其上訴自應予以駁回。本院審
    酌被告丙○○坦認犯行，並與告訴人達成調解，且已履行完
    畢乙節，有上開調解筆錄及本院審理筆錄在卷可參（見本院
    卷第32至35頁），而告訴人亦到庭表示原諒被告丙○○之行
    為，亦同意給予被告丙○○緩刑之宣告（見本院卷第33頁）
    ，參以，被告丙○○雖因違反肅清煙毒條例及麻醉藥品管理
    條例等案件，經本院分別判處有期徒刑6月、10月（減為5月
    ）、5月確定，而分別於79年9 月27日、80年4月8日及81年1
    月28日易科罰金執行完畢，然於5 年內未曾因故意犯罪受有
    期徒刑以上刑之宣告，有臺灣高等法院被告前案紀錄表在卷
    足徵（見本院卷第8至9頁），此次其因一時衝動致罹刑典已
    有所悔悟，經此偵審教訓應能知所警惕而無再犯之虞，本院
    綜核其個人與家庭環境各情，認被告丙○○所受之刑之宣告
    以暫不執行為適當，爰併諭知緩刑2 年，以啟自新。（被告
    丙○○行為後，刑法第74條雖於98年6 月10日修正公布，並
    於98年9月1日施行，然依最高法院95年度第8 次刑事庭會議
    決議意旨，無庸為新舊法之比較，直接適用新法之規定，併
    此敘明）。至於被告甲○○雖與告訴人達成調解，然迄今僅
    賠償告訴人8, 000元，未完全履行調解條件，有本院審判筆
    錄及公務電話紀錄在卷可考（見本院卷第32至35頁、第40頁
    ），顯見被告甲○○並無履行調解之誠意，是本院認不宜宣
    告緩刑，併此敘明。
據上論斷，應依刑事訴訟法第455條之1第1 項、第3項、第368條
，修正後刑法第74條第1項第2款，判決如主文。
本案經檢察官徐則賢到庭執行職務。
中    華    民    國    98    年    12    月    31    日
             刑事第十三庭審判長法  官  許泰誠
                               法  官  李貞瑩
                               法  官  陳君鳳
以上正本證明與原本無異。
本件不得上訴。
                                書記官  楊湘雯
中    華    民    國    98    年    12    月    31    日

司法院資訊處製作；財團法人民間司法改革基金會備份。
